【裁判字號】    99,上訴,254
【裁判日期】    990129
【裁判案由】    違反槍砲彈藥刀械管制條例等
【裁判全文】
臺灣高等法院臺中分院刑事判決         99年度上訴字第254號
上  訴  人
即  被  告  甲○○
上列上訴人即被告因違反槍砲彈藥刀械管制條例等案件，不服臺
灣苗栗地方法院98年度訴字第202號中華民國98年11月30日第一
審判決（起訴案號：臺灣苗栗地方法院檢察署97年度偵字第3895
號、98年度偵字第573、1781號），提起上訴，本院判決如下：
    主  文
上訴駁回。
    理  由
一、依刑事訴訟法第350條、第361條、第362條、第367條規定，
    不服地方法院之第一審判決而上訴者，須提出上訴書狀，並
    應敘述具體理由，為上訴必備之程式；其所提出之書狀未敘
    述上訴理由，或僅曾以言詞陳述上訴理由者，均應於上訴期
    間屆滿後二十日內補提理由書於第一審法院。第一審法院經
    形式審查，認逾期未補提上訴理由者，應定期間先命補正；
    逾期未補正者，為上訴不合法律上之程式，應以裁定駁回。
    倘已提出上訴理由，但所提非屬具體理由者，則由第二審法
    院以上訴不合法律上之程式，判決駁回。而所謂具體理由，
    必係依據卷內既有訴訟資料或提出新事證，指摘或表明第一
    審判決有何採證認事、用法或量刑等足以影響判決本旨之不
    當或違法，而構成應予撤銷之具體事由，始克當之（例如：
    依憑證據法則具體指出所採證據何以不具證據能力，或依憑
    卷證資料，明確指出所為證據證明力之判斷如何違背經驗、
    論理法則）；倘僅泛言原判決認定事實錯誤、違背法令、量
    刑失之過重或輕縱，而未依上揭意旨指出具體事由，或形式
    上雖已指出具體事由，然該事由縱使屬實，亦不足以認為原
    判決有何不當或違法者（例如：對不具有調查必要性之證據
    ，法院未依聲請調查亦未說明理由，或援用證據不當，但除
    去該證據仍應為同一事實之認定），皆難謂係具體理由，俾
    與第二審上訴制度旨在請求第二審法院撤銷、變更第一審不
    當或違法之判決，以實現個案救濟之立法目的相契合，並節
    制濫行上訴（參最高法院97年度台上字第892號判決）。
二、本件上訴人即被告甲○○不服原審判決而提起上訴，其上訴
    意旨僅謂刑度部分過重上訴人無法接受等詞。
三、按量刑輕重係屬事實審法院得依職權自由裁量之事項，苟已
    斟酌刑法第57條各款所列情狀而未逾越法定刑度，不得遽指
    為違法（參最高法院72年度台上字第6696號、75年度台上字
    第7033號判例要旨），且在同一犯罪事實與情節，如別無其
    他加重或減輕之原因，下級審量定之刑，亦無過重或失輕之
    不當情形，則上級審法院對下級審法院之職權行使，原則上
    應予尊重（參最高法院85年度臺上字第2446 號判決）。查
    本件被告所犯刑法第210、第216、第220條之行使偽造準
    私文書罪，其法定刑為「5年以下有期徒刑」，槍砲彈藥
    刀械管制條例第8條第1項未經許可製造可發射子彈具有殺傷
    力之槍枝罪，兩次，其法定刑為「無期徒刑或5年以上有期
    徒刑，併科新臺幣1000萬元以下罰金」，槍砲彈藥刀械管
    制條例第8條第1項、第5項未經許可販賣可發射子彈具有殺
    傷力之槍枝罪，未遂，其法定刑為「無期徒刑或5年以上有
    期徒刑，併科新臺幣1000萬元以下罰金」，並依刑法第25條
    第2項之規定，減輕其刑至二分之一，槍砲彈藥刀械管制
    條例第12條第1項未經許可製造子彈罪，其法定刑為「1年以
    上7年以下有期徒刑，併科新臺幣500萬元以下罰金」。茲被
    告未經許可製造可發射子彈具有殺傷力之槍枝犯行，於民國
    97年7月10日上午10時20分許經警搜索查獲，並扣得具殺傷
    力之改造手槍一支及其他組成零件等物後，竟於97年12月間
    與鄭佳鑫、葉品宗再共同未經許可製造可發射子彈具有殺傷
    力之槍枝，而於98年1月24日上午10時5分許，復為警搜索查
    獲，並扣得具有殺傷力之改造手槍一支、子彈一顆及其他手
    槍組成零件等物。足徵被告目無法紀，一再犯案。是以本件
    原審審酌被告「犯罪後已坦白承認，不為不實辯解或無益證
    據調查聲請之態度，入伍服役後因人格異常而停役，經鑑定
    為輕度智能不足之人，長期有衝動控制不好以及反社會人格
    行為，雖未達精神耗弱之狀況，對外界之認知能力已略受影
    響，可能無法收集充分資訊，形成完整以及對自己最有利之
    判斷，是其犯案仍不無可憫之處」等一切情狀，分別就其行
    使偽造準私文書罪，處有期徒刑4月，非法製造可發射子彈
    具殺傷力之槍枝罪，兩次，每次各處有期徒刑5年2月，併科
    罰金新臺幣10萬元，非法販賣可發射子彈具殺傷力之槍枝未
    遂罪，處有期徒刑2年8月，併科罰金新臺幣5萬元，非法製
    造子彈罪，處有期徒刑1年2月，併科罰金新臺幣3萬元，已
    屬極低之刑罰，定應執行刑為有期徒刑8年，併科罰金新臺
    幣15萬元，亦係依照被告及辯護人之請求（參原審卷二第31
    頁筆錄）。本件被告上訴表示原審量刑過重，卻未提出任何
    具體事證指摘原審判決有何違法或不當之情形，顯屬上訴未
    敘述具體理由。依上揭說明，應認被告之上訴違背法律上之
    程式。爰依刑事訴訟法第372條之規定，不經言詞辯論，逕
    以判決駁回之。
四、應依刑事訴訟法第367條前段、第372條，判決如主文。
中    華    民    國    99    年    1     月    29    日
            刑事第七庭    審判長法  官  林  榮  龍
                                法  官  張  惠  立
                                法  官  李  秋  娟
以上正本證明與原本無異。
如不服本判決應於收受送達後十日內向本院提出上訴書狀，其未
敘述上訴理由者，並得於提起上訴後十日內向本院補提理由書狀
（均須按他造當事人之人數附繕本）「切勿逕送上級法院」。
                                書記官  詹  錫  朋
中    華    民    國    99    年    2     月    2     日


司法院資訊處製作；財團法人民間司法改革基金會備份。
